【裁判字號】    97,聲,1060
【裁判日期】    970909
【裁判案由】    返還提存物
【裁判全文】
臺灣臺南地方法院民事裁定              97年度聲字第1060號
聲  請  人  中國信託商業銀行股份有限公司
法定代理人  丙○○
相  對  人  甲○○
            乙○○
                      號
上列當事人間聲請返還提存物事件，本院裁定如下：
    主  文
本院民國九十六年度存字第三七六五號提存事件，聲請人所提存
之九十二年度甲類第四期中央政府建設公債登錄債券面額新臺幣
壹拾萬元之有價證券壹張，准予返還。
聲請程序費用由相對人負擔。
    理  由
一、按訴訟終結後，供擔保人證明已定20日以上之期間，催告受
    擔保利益人行使權利而不行使，或法院依供擔保人之聲請，
    通知受擔保利益人於一定期間內行使權利，並向法院為行使
    權利之證明，而未證明者，法院應依供擔保人之聲請，以裁
    定命返還其提存物，民事訴訟法第104條第1項第3 款定有明
    文。又上開規定於假扣押或假處分所供擔保情形，亦有準用
    ，復為同法第106 條所規定，故供擔保人如已撤回假扣押或
    假處分執行，並證明已定20日以上之期間，催告受擔保利益
    人行使權利而不行使者，亦得聲請裁定返還提存物。
二、本件聲請意旨略以：聲請人前遵鈞院民國91年度裁全字第90
    8 號民事裁定為擔保假扣押，曾提供交通銀行開發金融債券
    第16期第8次3年期債票面額新臺幣（下同）10萬元之有價證
    券，以鈞院91年度存字第559 號提存事件提存後，聲請鈞院
    以91年度執全字第529 號假扣押執行相對人財產在案。嗣依
    鈞院96年度聲字第757 號民事裁定，將上開提存物變更為92
    年度甲類第4 期中央政府建設公債登錄債券面額10萬元之有
    價證券1 張，並改以鈞院96年度存字第3765號提存書提存在
    案。茲因該假扣押執行事件業經聲請人聲請撤回執行，並已
    向鈞院聲請以97年度聲字第741 號裁定通知受擔保利益人於
    一定期間即裁定送達後20日內，就上開假扣押執行所受之損
    害向聲請人行使權利，並向法院為行使權利之證明，而相對
    人迄未提出證明，爰依法聲請返還擔保金等語。
三、經查：聲請人主張上開事實，業據提出本院91年度存字第55
    9 號提存書、96年度存字第3765號提存書、91年度裁全字第
    908號假扣押裁定書、96年度聲字第757號裁定書及其確定證
    明書、97年度聲字第741 號裁定書及其確定證明書、本院91
    年度執全字第529號通知函等影本各1件為證，並經本院調取
    本院96年度存字第3765號提存卷、91年度裁全字第908 號假
    扣押執行卷 (含91年度執全字第529號假扣押裁定卷)、97年
    度聲字第741號限期行使權利卷宗核閱無訛；又相對人迄今
    仍未提出向聲請人行使權利之證明，亦無相對人對聲請人行
    使權利之事實（即本院未受理相對人對聲請人請求損害賠償
    訴訟或聲請支付命令、調解等民事事件）等情，已經本院查
    核屬實，有本院民事紀錄科查詢表在卷可憑，可資認定。從
    而，聲請人依民事訴訟法第106條及第104條第1項第3款規定
    ，聲請返還上開擔保金（提存物），自無不合，應予准許。
四、依民事訴訟法第95條、第78條、第85條第1 項前段，裁定如
    主文。
中    華    民    國    97    年     9    月    9     日
                  民事第三庭    法  官  黃聖涵
以上正本係照原本作成。
如對本裁定抗告須於裁定送達後10日內向本院提出抗告狀，並應
繳納抗告裁判費新台幣1,000元整。
中    華    民    國    97    年    9     月    9     日
                                書記官  朱小萍


司法院資訊處製作；財團法人民間司法改革基金會備份。
